# 员工租房核算

提问人：dotaauditor 时间：2016-12-18 23:07:35
请教各位老师，企业为新入职员工租赁公寓提供住宿，物业公司直接向企业开具租赁费发票。企业是通过职工薪酬-福利费核算，还是通过往来科目核算即可？是否需要考虑个税影响？

回答人：chenyiwei
因为企业为职工承担租房费用，是给员工的福利，属于职工薪酬的一部分，因此应计入职工薪酬费用，不能仅仅通过往来核算，除非该租金将全部向员工收回。个人所得时并入职工的工资薪金一并考虑。